【裁判字號】    98,交易,163
【裁判日期】    980429
【裁判案由】    公共危險
【裁判全文】
臺灣臺中地方法院刑事判決             98年度交易字第163號
公  訴  人  臺灣臺中地方法院檢察署檢察官
被      告  乙○○
上列被告因公共危險案件，經檢察官提起公訴（98年度偵字第53
80號），本院判決如下：
    主    文
乙○○服用酒類，不能安全駕駛動力交通工具而駕駛，累犯，處
有期徒刑柒月。
    犯罪事實
一、乙○○前於民國九十三年間因公共危險案件，經臺灣臺中地
    方法院署檢察官以九十三年度緩字第三０九三號緩起訴處分
    。復於九十五年間因公共危險案件，經本院臺中簡易庭於九
    十五年八月十四日判處有期徒刑四月確定，再於九十六年間
    因公共危險案件，經本院臺中簡易庭於九十六年七月十六日
    判處有期徒刑六月確定，經送監執行，於九十七年五月二十
    九日縮刑期滿執行完畢。仍不知警惕。於九十八年二月十四
    日晚間八時許，在臺中市○○路上某處工地內，飲用啤酒後
    ，已達不能安全駕駛動力交通工具之程度，猶仍不顧大眾行
    車之公共安全，即騎乘車牌號碼KVF-631號重機車上路欲返
    回其住處。嗣於同日晚間八時四十七分許，途經臺中縣太平
    市○○路與太平二二街口時，因不勝酒力，未及注意車前狀
    況，而撞及前方由甲○○所駕駛之車牌號碼7299-WH號自小
    客車。經警據報前往處理，於同日晚間九時十八分許，測試
    乙○○呼氣後之酒精濃度達每公升一．五六毫克。
二、案經臺中縣警察局太平分局報告臺灣臺中地方法檢察署檢察
    官偵查起訴。
    理    由
一、按現行刑事訴訟法為保障被告之反對詰問權，排除具有虛偽
    危險性之傳聞證據，以求實體真實之發見，於該法第一百五
    十九條第一項明定被告以外之人於審判外之言詞或書面陳述
    ，除法律有規定者外，不得作為證據。又被告以外之人於審
    判外之陳述，雖不符前四條之規定（即刑事訴訟法第一百五
    十九條之一至同條之四），而經當事人於審判程序同意作為
    證據，法院審酌該言詞陳述或書面陳述作成時之情況，認為
    適當者，亦得為證據；當事人、代理人或辯護人於法院調查
    證據時，知有第一百五十九條第一項不得為證據之情形，而
    未於言詞辯論終結前聲明異議者，視為有前項之同意，刑事
    訴訟法第一百五十九條之五定有明文。本件檢察官、被告並
    未就卷內證據資料之證據能力有所爭執，且迄於言詞辯論終
    結前，均未主張有刑事訴訟法第一百五十九條第一項不得為
    證據之情形，是應認已同意卷內證據均得作為證據，且經本
    院審酌後，認無不適當之情形，應認本案調查之卷內證據均
    有證據能力，合先敘明。
二、訊據被告乙○○就上開酒後駕車之事實坦承不諱，核與證人
    甲○○於警詢時證述之情節相符，並有酒精測定紀錄表、刑
    法第一百八十五條之三，查獲後測試、觀察職務報告各一紙
    及現場照片八幀在卷可稽，足認被告之自白與事實相符，堪
    以採信。本件事證明確，被告犯行應堪認定，應予依法論科
    。
三、核被告所為，係犯刑法第一百八十五條之三服用酒類，不能
    安全駕駛動力交通工具而駕駛罪。被告前於九十六年間因公
    共危險案件，經本院判處有期徒刑六月確定，於九十七年十
    一月三十日入監執行，於九十七年五月二十五日縮刑期滿執
    行完畢，有刑案資料查註紀錄表、臺灣高等法院被告前案紀
    錄表在卷可參，其受徒刑之執行完畢，五年以內故意再犯本
    件有期徒刑以上之罪，為累犯，應依刑法第四十七條第一項
    規定，加重其刑。爰審酌被告有多次酒醉駕車之公共危險前
    科，迭經緩起訴處分及法院論罪科刑，且入監執行完畢（有
    前開刑案資料查註紀錄表、臺灣高等法院被告前案紀錄表在
    卷可參），仍不知警惕，復有本件犯行，守法觀念及自制力
    甚差，犯後坦承犯行、尚有悔意之態度等一切情狀，量處如
    主文所示之刑。
據上論斷，依刑事訴訟法第二百九十九條第一項前段、刑法第一
百八十五條之三、第四十七條第一項，刑法施行法第一條之一，
判決如主文。
本案經檢察官陳僑舫到庭執行職務。
中    華    民    國    98    年    4     月    29    日
                  刑事第八庭    法  官  陳  葳
以上正本證明與原本無異。
如不服本判決應於收受判決後10日內向本院提出上訴書狀，並應
敘述具體理由；其未敘述上訴理由者，應於上訴期間屆滿後20日
內向本院補提理由書（均須按他造當事人之人數附繕本）「切勿
逕送上級法院」。
                                書記官  張雅如
中    華    民    國    98    年    4     月    29    日
附錄法條：
中華民國刑法第一百十五條之三：
服用毒品、麻醉藥品、酒類或其他相類之物，不能安全駕駛動力
交通工具而駕駛者，處一年以下有期徒刑、拘役或三萬元以下罰
金。


司法院資訊處製作；財團法人民間司法改革基金會備份。
